【裁判字號】    98,交易,49
【裁判日期】    980331
【裁判案由】    過失致死
【裁判全文】
臺灣臺南地方法院刑事判決              98年度交易字第49號
公  訴  人  臺灣臺南地方法院檢察署檢察官
被      告  乙○○
上列被告因過失致死案件，經檢察官提起公訴（97年度偵字第23
28號），被告就被訴事實為有罪之陳述，本院裁定進行簡式審判
程序，判決如下：
    主  文
乙○○因過失致人於死，處有期徒刑柒月，緩刑參年。
    事  實
一、乙○○於民國九十七年七月十二日二十二時十二分許，駕駛
    車牌號碼Ｙ３－５４８０號自小客車，沿臺南縣新化鎮○○○○道路由北往南方向行駛，途經該路與南一七０線道路之
    交岔路口，本應注意汽車行駛時，駕駛人應注意車前狀況，
    並隨時採取必要之安全措施，左轉彎時應行至交岔路口中心
    處左轉，且轉彎車應讓直行車先行，而當時天候晴朗、夜間
    有照明、路面乾燥無缺陷、無障礙物，視距復屬良好，並無
    不能注意之情事，其竟疏未注意車前狀況，且左轉彎時未行
    至交岔路口中心處，亦未禮讓直行車先行即貿然左轉，適有
    萬有成駕駛車牌號碼Ｊ２２－１５３號普通重型機車搭載丁○○，沿一八０線道路由南往北行駛至上開交岔路口，亦疏
    未注意車前狀況，因煞避不及而與乙○○所駕駛之上開自小
    客車相撞，萬有成人車倒地後，受有右股骨骨折之傷害，丁○○則受有頭部外傷等傷害（傷害部分未據丁○○告訴），
    萬有成雖經送醫急救治療，仍因右股骨骨折引起併發症，於
    同年八月一日二十三時五十分許不治死亡。乙○○於肇事後
    ，在未有偵查犯罪職務之機關或公務員發覺其為犯罪人前，
    即向至現場處理本件道路交通事故，尚不知肇事者為何人之
    臺南縣警察局新化分局警員供承其肇事犯罪，自首並接受裁
    判。
二、案經萬有成之父丙○○告訴臺灣臺南地方法院檢察署檢察官
    偵查起訴。
    理  由
一、訊據被告乙○○對上揭犯罪事實坦承不諱，並據被害人萬有
    成之父丙○○指訴及證人丁○○、甲○○、林俊男證述在卷
    ，復有臺南縣警察局新化分局道路交通事故現場圖一紙、道
    路交通事故調查報告表(一)、(二)一份、道路交通事故現場蒐證
    照片十二幀在卷（詳臺灣臺南地方法院檢察署九十七年度相
    字第一０三六號相驗卷第十六頁至第十八頁、第三十五頁至
    第四十頁）可稽。又被害人萬有成因本件車禍受有右股骨骨
    折之傷害，有財團法人奇美醫院柳營分院九十七年八月二日
    出具之被害人萬有成之診斷證明書一紙附卷（詳前開相驗卷
    第二十三頁）可憑，另被害人萬有成嗣雖經送醫急救治療，
    仍因右股骨骨折引起併發症，於九十七年八月一日二十三時
    五十分許不治死亡等情，並據臺灣臺南地方法院檢察署檢察
    官督同法醫師相驗及解剖送鑑定屬實，此有勘驗（解剖）筆
    錄二份、臺灣臺南地方法院檢察署九十七年南相字第一０三
    六號相驗屍體證明書一紙、法務部法醫研究所解剖報告書一
    份、法務部法醫研究所鑑定報告書一份及解剖相驗照片二十
    七幀附卷（詳前揭相驗卷第八十八頁、第九十八頁、第一０
    五頁至第一二０頁、第一三二頁至第一四０頁、第一四三頁
    ）可憑。又被害人萬有成係因本件車禍死亡，已如前述，則
    被害人萬有成之死亡與被告之過失行為間，顯有相當因果關
    係。綜此，本件被告過失致人於死之犯行，事證明確，應予
    依法論科。
二、核被告乙○○所為，係犯刑法第二百七十六條第一項之過失
    致死罪。被告於肇事後，在未有偵查犯罪職務之機關或公務
    員發覺其為犯罪人前，即向至現場處理本件道路交通事故，
    尚不知肇事者為何人之臺南縣警察局新化分局警員供承其肇
    事犯罪，自首並接受裁判等情，有臺南縣警察局新化分局道
    路交通事故肇事人自首情形紀錄表一紙在卷（詳前揭相驗卷
    第二十頁）足稽。爰審酌被告疏未注意道路交通安全規則，
    駕車肇事致被害人萬有成死亡之過失情節，並審酌其品性、
    生活狀況、智識程度（五專畢業）、被害人萬有成於本件車
    禍之發生亦與有過失、被告業與被害人萬有成之家屬達成和
    解賠償損害，此已據丙○○供陳在卷（詳本院卷第二十二頁
    正面），並有臺南縣新化鎮調解委員會九十八年三月十七日
    ９８刑調字第７４調解筆錄一份存卷（詳本院卷第二十七頁
    ）可按，暨被告犯罪後坦承犯行態度尚佳等一切情狀，量處
    如主文所示之刑，以資懲儆。末查，被告未曾因故意犯罪受
    有期徒刑以上刑之宣告，有臺灣臺南地方法院檢察署刑案資
    料查註紀錄表及臺灣高等法院被告全國前案紀錄表各一份附
    卷可稽，其因一時疏失致罹刑章，且已與被害人萬有成之家
    屬達成和解賠償損害，已如前述，經此科刑之教訓，已足資
    警惕，信無再犯之虞，本院因認其所受宣告之刑，以暫不執
    行為適當，併予宣告緩刑三年，以啟自新。
據上論斷，應依刑事訴訟法第二百九十九條第一項前段、第二百
七十三條之一第一項，刑法第二百七十六條第一項、第六十二條
前段、第七十四條第一項第一款，刑法施行法第一條之一，判決
如主文。
本案經檢察官王誠到庭執行職務。
中    華    民    國    98    年     3    月    31    日
                        交通法庭  法  官  陳金虎
以上正本證明與原本無異。
如不服本判決應於收受本判決後10日內向本院提出上訴書狀，並
應敘述具體理由。如未敘述上訴理由者，應於上訴期間屆滿後20
日內向本院補提理由書狀（均須按他造當事人之人數附繕本）「
切勿逕送上級法院」。
                                  書記官  蔡明峰
中    華    民    國    98    年    3     月    31    日
附錄本案論罪科刑法條全文：
中華民國刑法第二百七十六條第一項：
因過失致人於死者，處二年以下有期徒刑、拘役或二千元以下罰
金。


司法院資訊處製作；財團法人民間司法改革基金會備份。
